臺灣臺北地方法院刑事判決　　　　　　　　　　　　八十九年度交訴字第一四七號
　　公　訴　人　臺灣臺北地方法院檢察署檢察官
　　被　　　告　甲○○
右列被告因公共危險等案件，經檢察官提起公訴（八十九年度偵字第一三一三一號）
，本院判決如左：
    主      文
甲○○服用酒類，不能安全駕駛動力交通工具而駕駛，處有期徒刑參月；又因業務上
之過失傷害人，處有期徒刑參月；又駕駛動力交通工具肇事，致人受傷而逃逸，處有
期徒刑拾月。應執行有期徒刑壹年貳月。
    事      實
一、甲○○以駕駛營業小客車為業，為從事駕駛業務之人，於民國八十九年六月三十
    日上午八時許與友人在臺北縣烏來鄉一處工地服用米酒約二瓶，已有反應較慢、
    感覺減低、影響駕駛情形，並達思考改變、個性行為改變而不能安全駕駛動力交
    通工具之狀態後，仍駕駛動力交通工具即車牌號碼Ｈ七–七○○號營業小客車，
    由臺北縣烏來鄉往新店市方向行駛，迨同日上午十時十五分許，途經臺北縣新店
    市○○路○段四四號前時，明知汽車在雙向二車道行駛時，均應在遵行車道內行
    駛，而依當時情形又非不能注意，竟疏未注意，駛入逆向車道衝撞正站立於上址
    門口之乙○○，致乙○○受有頭部鈍傷併臉部二處撕裂傷（分別為四‧五公分及
    二‧五公分）、後顱部二處血腫（均為三×三公分）、鼻骨骨折、左小腿多處擦
    傷（二×○‧二公分、四×二公分、一×○‧三公分）、右手肘擦傷（二‧五×
    ○‧二公分）等傷害。甲○○駕駛上開動力交通工具肇事，致乙○○受傷後，猶
    開車逃逸，嗣於同日上午十時三十分許，由其同行之友人開車追及在臺北縣新店
    市○○路○段花園新城前將其攔下，旋被據報前往上址之警察查獲，並對其測試
    飲酒後吐氣所含酒精成份，發現酒精濃度高達每公升○‧九二毫克，始悉上情。
二、案經乙○○訴由臺北縣警察局新店分局報請臺灣臺北地方法院檢察署檢察官偵查
    起訴。
    理      由
一、訊據被告甲○○對其於右揭時地因服用酒類不能安全駕駛動力交通工具而駕駛，
    及因駕駛汽車過失致告訴人乙○○受有傷害之事實，業於警訊、偵審中均供承不
    諱，核與告訴人乙○○指訴之情節相符，並經證人黃俊彥於警訊時證述綦詳，復
    有被告為警測試之吐氣所含酒精成份為每公升○‧九二毫克之酒精濃度測試值單
    、刑法第一百八十五條之三案件測試觀察紀錄表、道路交通事故調查報告表、臺
    北縣警察局新店分局龜山派出所處理車禍案件現場圖、現場及車損照片、告訴人
    乙○○受有上述傷害之診斷證明書附卷可稽。再者人體酒精濃度達於每公升○‧
    五毫克時，即有反應較慢、感覺減低、影響駕駛之情狀，若達於每公升○‧七五
    毫克時，更有思考改變、個性行為改變之中毒症狀，有行政院國軍退除役官兵輔
    導委員會臺北榮民總醫院八十八年八月五日（八八）北總內字第二六八六八號出
    附卷可參，且汽車駕駛人飲酒後其呼氣中酒精成份每公升○‧九五毫克時，其肇
    事率為一般未飲酒者之五十倍，亦有中央警察大學交通學系暨交通管理研究所教
    授蔡志中之研究報告在卷可憑，故參諸上開酒精測試結果，被告顯已達到服用酒
    類後不能安全駕駛動力交通工具之狀態。且按汽車在雙向二車道行駛時，均應在
    遵行車道內行駛，道路交通安全規則第九十七條第一款定有明文，被告駕駛汽車
    在上揭肇事地點行駛，本即應注意在遵行車道內行駛，而依道路交通事故調查報
    告表所載肇事當日天候係晴、有日間自然光線、視距良好，路況係乾燥、無缺陷
    、無障礙之柏油路面，並無不能注意之情事，被告竟疏未注意而駛入逆向車道並
    衝撞正站立自家門口之告訴人乙○○，致乙○○受有前述傷害，故被告就本件事
    故之發生顯有過失，且被告之過失行為與告訴人乙○○所受傷害結果間具有相當
    因果關係。綜上，足認被告就其服用酒類不能安全駕駛動力交通工具而駕駛及因
    業務上過失致人受傷等自白均與事實相符，此等部分罪證已明，犯行均可認定。
    至被告甲○○則矢口否認其有駕駛動力交通工具肇事，致人受傷而逃逸之犯行，
    辯稱：伊並不知道自己肇事就繼續開車，後來是同行之友人攔伊下來，並告知已
    撞到人云云。然查，被告駕駛汽車於上述時地肇事，致被害人乙○○受有傷害而
    仍駕車逃逸一節，已據告訴人乙○○於偵查中指訴歷歷，並有證人黃俊彥於警訊
    時證述無訛，況且被告所駕駛之汽車係手排之營業小客車，其係與友人六人各自
    開車，共六輛車一起上路，自臺北縣烏來鄉工地駛出至肇事地點約六公里，而肇
    事地點距離其為警查獲處亦約有二、三公里等情，業據被告於審理中供述甚詳，
    衡諸臺北縣烏來鄉往新店市○○○區路段，往來車輛不少，被告縱係酒後駕車，
    惟其尚能駕駛手排車輛於車隊中行駛數公里，復於肇事後猶前進相當距離後始被
    友人追及攔下，其並非處於迷醉而毫無知覺情狀已然可見，甚至由卷內所附之現
    場及車損照片觀之，該肇事地點有機車及多項器物倒地，即可知當場衝撞力道之
    猛，甚至近在被告眼前之擋風玻璃亦因此而嚴重碎裂，被告焉會毫無知悉？其於
    發生撞擊後仍繼續行駛，實為明知駕車肇事後而逃逸之舉，灼然甚明，是被告上
    開所辯，顯係卸責飾詞，殊無可採，此部分罪證明確，犯行亦堪認定。
二、查被告甲○○以駕駛營業小客車為業，為從事駕駛業務之人，核其所為係犯刑法
    第一百八十五條之三服用酒類不能安全駕駛動力交通工具而駕駛罪、第二百八十
    四條第二項前段業務過失傷害罪及第一百八十五條之四駕駛動力交通工具致人受
    傷而逃逸罪。被告所犯三罪間，犯意各別，行為互殊，應予分論併罰。被告係汽
    車駕駛人，酒醉駕車因而肇事致人受傷，應依道路交通管理處罰條例第八十六條
    第一項規定，就業務過失傷害罪，加重其刑至二分之一。爰審酌被告智識程度、
    過失程度、犯罪之危害、對被害人乙○○所生損害、駕車肇事後逃逸之行徑及犯
    罪後態度等一切情狀，分別量處如主文所示之刑，並定其應執行之刑，以資懲儆
    。
據上論斷，應依刑事訴訟法第二百九十九條第一項前段，刑法第一百八十五條之三、
第二百八十四條第二項前段、第一百八十五條之四、第五十一條第五款，道路交通管
理處罰條例第八十六條第一項，罰金罰鍰提高標準條例第一條前段，判決如主文。
本案經檢察官丙○○到庭執行職務
中      華      民      國    九十一    年      一      月    二十五    日
                                    臺灣臺北地方法院交通法庭
                                        法  官  張  江  澤
右正本證明與原本無異。
如不服本判決，應於判決送達後十日內，向本院提出上訴狀。
                                        書記官  石  幸  代
中      華      民      國    九十一    年      一      月    二十八    日
附錄本案論罪科刑法條全文
刑法第一百八十五條之三
  服用毒品、麻醉藥品、酒類或其他相類之物，不能安全駕駛動力交通工具而駕駛者
  ，處一年以下有期徒刑、拘役或三萬元以下罰金。
刑法第一百八十五條之四
  駕駛動力交通工具肇事，致人死傷而逃逸者，處六月以上五年以下有期徒刑。
刑法第二百八十四條
一因過失傷害人者，處六月以下有期徒刑，拘役或五百元以下罰金。致重傷者，處一
　年以下有期徒刑，拘役或五百元以下罰金。
二從事業務之人，因業務上之過失傷害人者，處一年以下有期徒刑、拘役或一千元以
　下罰金。致重傷者，處三年以下有期徒刑，拘役或二千元以下罰金。
